【裁判字號】    97,上訴,125
【裁判日期】    970229
【裁判案由】    違反毒品危害防制條例
【裁判全文】
臺灣高等法院高雄分院刑事判決         97年度上訴字第125號
上  訴  人  臺灣高雄地方法院檢察署檢察官
被      告  甲○○
上列上訴人因違反毒品危害防制條例案件，不服臺灣高雄地方法
院96年度訴字第2714號中華民國96年11月30日第一審判決（起訴
案號：臺灣高雄地方法院檢察署96年度毒偵字第4501號），提起
上訴，本院判決如下：
    主  文
原判決撤銷。
甲○○施用第一級毒品，累犯，處有期徒刑捌月，減為有期徒刑
肆月，如易科罰金，以新臺幣貳仟元折算壹日。扣案含第一級毒
品海洛因之殘渣袋壹只，沒收銷燬之，扣案之針筒壹支沒收。
    事  實
一、甲○○曾因毒品危害防制條例案件，經臺灣高雄地方法院以
    88年度訴字第731 號判決判處有期徒刑7 年6 月確定，並於
    95年12月10日保護管束期滿執行完畢。復因施用毒品案件，
    經依臺灣高雄地方法院裁定觀察勒戒及強制戒治，至96年2
    月7 日因無繼續強制戒治之必要而釋放，並由臺灣高雄地方
    法院檢察署檢察官以96年度戒毒偵字第65號為不起訴處分確
    定。詎其仍不知悔改，明知海洛因業經公告列為毒品危害防
    制條例第2 條第2 項第1 款之第一級毒品，不得非法持有、
    施用，竟於受前開強制戒治執行完畢釋放後5 年以內，復基
    於施用第一級毒品海洛因之犯意，於96年4 月18日某時，在
    高雄市○○區○○路191 號13樓之2 朋友住處內，以將海洛
    因摻水稀釋後，再用針筒注射之方式，施用第一級毒品海洛
    因1 次。嗣於同年月21日，為警持搜索票在上開處所查獲含
    有海洛因殘渣之夾鏈袋1 只、及甲○○所有預備供施用海洛
    因所用之針筒1 支，而查悉上情。
二、案經行政院海岸巡防署海洋巡防總局第五海巡隊報請臺灣高
    雄地方法院檢察署檢察官偵查起訴。
    理  由
一、被告甲○○經合法傳喚，無正當理由不到庭。惟查，上揭事
    實，被告於96年4 月21日為警查獲所採之尿液，經送往高雄
    市立凱旋醫院以GC /MS方法（氣相層析質譜儀法）檢驗，結
    果確呈第一級毒品海洛因代謝後嗎啡之陽性反應，此有該院
    96年4 月30日轉碼編號A00000000 號濫用藥物尿液檢驗報告
    1 份附卷可稽，復有含第一級毒品海洛因之殘渣袋1 只、注
    射針筒1 支扣案可證，並據被告於原審審理中坦承有上開施
    用海洛因之行為不諱，足認被告上開自白確與事實相符，本
    件事證明確，被告之犯行堪以認定。
二、按海洛因係毒品危害防制條例第2 條第2 項第1 款所稱之第
    一級毒品，是被告施用海洛因之行為，係犯該條例第10條第
    1 項之施用第一級毒品罪。被告持有第一級毒品，嗣進而施
    用，持有之低度行為應為施用之高度行為所吸收，不另論罪
    。又被告因毒品危害防制條例案件，經台灣高雄地方法院以
    88年度訴字第731 號判決判處有期徒刑7 年6 月確定，並於
    95年12月10日保護管束期滿執行完畢，有臺灣高等法院被告
    前案紀錄表各1 份附卷可稽，其於前開有期徒刑執行完畢後
    5 年內，復故意犯本案有期徒刑以上之罪，為累犯，應依刑
    法第47條第1 項之規定，加重其刑。又被告犯罪時間在中華
    民國96年罪犯減刑條例所定減刑基準日之前，所犯之罪合於
    減刑之規定，爰依該條例第2 條第1 項第3 款規定，減其宣
    告刑刑期二分之一，並先加後減。
三、原審論處被告罪刑，固非無見；惟查，被告合於中華民國96
    年罪犯減刑條例減刑之規定，原審未依該條例予以減刑，自
    有未合，檢察官上訴意旨執此而指摘原判決不當，為有理由
    ，自應由本院將原判決撤銷改判。爰審酌被告前已因施用毒
    品案件經觀察勒戒及強制戒治，竟仍繼續施用毒品而犯本案
    ，顯見其並未戒除毒害，本不宜寬貸，惟念其施用毒品乃自
    戕一己之身體健康，並具有病患性人格之特質，行為本身對
    社會所造成之危害並非直接、鉅大，及其犯後坦承犯行等一
    切情狀，仍如原審量處有期徒刑10月，並依中華民國96年罪
    犯減刑條例第2 條第1 項第3 款規定，減其宣告刑刑期二分
    之一，及諭知易科罰金之折算標準。又扣案殘渣袋1 只，殘
    留有海洛因成份，有高雄醫學大學附設中和紀念醫院報告編
    號：96 07 ─254 號檢驗報告可憑，是其無法與第一級毒品
    海洛因析離，亦應依毒品危害防制條例第18條第1 項前段規
    定，諭知沒收銷燬之；至扣案之注射針筒1 支，為被告所有
    ，預備供其施用第一級毒品海洛因所用之物，業據其供陳在
    卷，應依刑法第38條第1 項第2 款規定宣告沒收之。
四、被告經合法傳喚，無正當之理由不到庭，爰不待其陳述，逕
    行判決。
據上論結，應依刑事訴訟法第369 條第1 項前段、第364 條、第
299 條第1 項前段、第371 條，毒品危害防制條例第10條第1 項
、第18條第1 項前段，刑法第11條、第47條第1 項、第41條第1
項前段、第38條第1 項第2 款，中華民國96年罪犯減刑條例第2
條第1 項第3 款、第7 條、第9 條，刑法施行法第1 條之1 ，判
決如主文。
本案經檢察官彭南雄到庭執行職務。
中    華    民    國    97    年    2     月    29    日
                      刑事第六庭  審判長法  官  王憲義
                                        法  官  張盛喜
                                        法  官  邱永貴
以上正本證明與原本無異。
如不服本判決應於收受本判決後10日內向本院提出上訴書狀，其
未敘述上訴理由者，並得於提起上訴後10日內向本院補提理由書
狀（均須按他造當事人之人數附繕本）「切勿逕送上級法院」。
中    華    民    國    97    年    2     月    29    日
                                        書記官  鄭翠芬
附錄本件判決論罪科刑法條：
毒品危害防制條例第10條第1 項
施用第一級毒品者，處6 月以上5 年以下有期徒刑。


司法院資訊處製作；財團法人民間司法改革基金會備份。
